臺灣新竹地方法院民事簡易判決
109年度竹東簡字第231號
原      告  劉芳雄  
被      告  梁鳳英  
上列當事人間損害賠償事件，本院於民國109年12月25日辯論終
結，判決如下：
    主  文
被告應給付原告新臺幣叁萬柒仟壹佰玖拾捌元，及自民國一０九
年六月二十一日起至清償日止，按年息百分之五計算之利息。
原告其餘之訴駁回。
本判決第一項得假執行。
    事實及理由
一、原告主張：被告於民國108年8月23日15時36分許，駕駛停放
    在新竹縣○○鎮○○路00號前之車牌號碼000-0000號自用小客車
    ，欲倒車起駛進入道路行駛，本應注意起駛前應顯示方向燈
    ，注意前後左右有無障礙或車輛行人，並應讓行進中之車輛
    行人優先通行，而依當時客觀情況，並無不能注意之情事，
    竟疏未注意及此，貿然倒車起駛，適有原告騎乘車牌號碼00
    0-000 普通重型機車，沿新正路由東往西方向直行至該處，
    閃避不及，遭被告駕駛之上開自用小客戶後車尾碰撞，致原
    告人車倒地，因而受有胸部挫傷，雙膝挫傷併擦傷，右
    踝挫傷等傷害。被告過失傷害原告之行為，已侵害原告之權
    利，原告自得依民法第184條第1項前段、第193條第1項、第
    195條第1項規定請求被告負損害賠償責任。茲就請求之範圍
    及金額分別敘明如下：㈠醫療費用：原告因受上開傷害就醫
    計支付醫療費新臺幣（下同）7,198元。㈡2精神慰撫金：原
    告因本件車禍受傷，受有受精神上之痛苦，故請求被告賠償
    精神上之損害15萬元。綜上，依侵權行為法律關係提起本件
    訴訟，並聲明：被告應給付原告157,198元，及自起訴狀繕
    本送達翌日起至清償日止，按年息百分之5計算之利息。
二、被告則以：原告請求之精神上損害賠償金額太高等語置辯，
    爰聲明：原告之訴駁回。
三、本院之判斷： 　　
（一）原告主張被告過失傷害之前開事實，業據提出台灣新竹地
      方檢察署檢察官109年度偵字第842號聲請簡易判決處刑書
      、國立臺灣大學醫學院附設醫院竹東分院診斷證明書為證
      ，並有本院109年度竹東交簡字第110號刑事簡易判決在卷
      可稽，復據本院調取本院109年度竹東交簡字第110號刑事
      案卷核閱無訛，且為被告所不爭執，應堪信為真實。
（二）查本件交通事故確係因被告倒車未依規定之過失所致，已
      據本院109年度竹東交簡字第110號刑事判決認定明確，並
      有本院109年度竹東交簡字第110號刑事案卷卷附之本件交
      通事故資料可佐，已足堪認定。又原告亦因之受有上開傷
      害，自堪認被告之過失行為與原告因本件交通事故所受之
      傷害間具有相當因果關係，被告自應就其過失不法侵權行
      為所致原告之損害，負賠償責任。
（三）第按，因故意或過失不法侵害他人之權利者，負損害賠償
      責任；汽車、機車或其他非依軌道行駛之動力車輛，在使
      用中加損害於他人者，駕駛人應賠償因此所生之損害；不
      法侵害他人之身體或健康者，對於被害人因此喪失或減少
      勞動能力或增加生活上之需要時，應負損害賠償責任；不
      ； 不法侵害他人之身體、健康、名譽、自由、信用、隱
      私、貞操，或不法侵害其他人格法益而情節重大者，被害
      人雖非財產上之損害，亦得請求賠償相當之金額。民法第
      184條第1項前段、第191條之2、第193條第1項、第195條
      第1項分別定有明文。查被告就本件車禍交通事故之發生
      確有過失，且原告亦因之受有上開傷害，則原告本於侵權
      行為之法律關係，主張被告應負侵權行為損害賠償責任，
      自屬有據。茲就原告之各項請求有無理由，分述如下：
    ㈠醫療費用部分：原告主張因本件交通事故受傷後，計支出
      醫療費用7,198元乙節，業據提出國立臺灣大學醫學院附
      設醫院竹東分院診斷證明書及醫療費用收據為證，核屬必
      要之醫療費用，應予准許。
　  ㈡精神慰撫金部分：按不法侵害他人之人格權，被害人受有
      非財產上損害，請求加害人賠償相當金額之慰撫金時，法
      院對於慰撫金之量定，應斟酌實際加害情形、所造成之影
      響、被害人痛苦之程度、兩造之身分地位經濟情形及其他
      各種狀況，以核定相當之數額（最高法院47年度台上字第
      1221號、51年度台上字第223號判例意旨參照）。查被告
      就本件車禍交通事故之發生確有過失，且原告亦因之受有
      前揭之傷害，已如前述，衡諸原告所受之傷害，堪認精神
      上應受有痛苦。從而，原告本於侵權行為之法律關係，請
      求被告賠償非財產上損害，自屬有據。本院審酌被告係因
      過失而造成原告受有前揭之傷害，原告所受之傷害非重大
      ，又參以被告為高職畢業，擔任作業員，家庭經濟狀況普
      通；原告則係國中畢業，現無業，家庭經濟狀況普通。另
      原告108年度所得總額649,608元，名下財產總額2,891,07
      0元，被告108年度年所得總額522,635元，名下財產總額1
      28,170元，此已據兩造陳明，並有本院依職權所調取之兩
      造稅務電子閘門財產所得調件明細表在卷可佐，而綜據兩
      造之學經歷、社會地位、經濟狀況，被告所為侵權行為態
      樣及原告所受精神上之痛苦程度等一切情狀，認原告請求
      被告給付非財產上之損害15萬元，，核尚屬過高，應以30
      ,000元為相當，逾此部分之請求，即非有據，無從准許。
四、綜上，原告基於侵權行為損害賠償之法律關係，請求被告給
    付37,198元（計算式：醫療費用7,198元＋精神慰撫金30,000
    元＝37,198元），及自起訴狀繕本送達翌日即109年6月21日
    起至清償日止，按年息百分之5計算之利息範圍內，為有理
    由，應予准許。至逾上開範圍所為之請求，則無理由，應予
    駁回。
五、假執行宣告：本件係依民事訴訟法第427條第1項適用簡易訴
    訟程序所為被告部分敗訴之判決，就被告敗訴部分，應依職
    權宣告假執行。
六、無庸確定訴訟費用額：本件係原告於刑事訴訟程序提起之附
    帶民事訴訟，並經本院刑事庭裁定移送本院民事庭審理，依
    刑事訴訟法第504條第2項規定，應免納裁判費，且本件兩造
    亦無其他訴訟費用之支出，自無庸確定訴訟費用額，併予敘
    明。
中    華    民    國   110    年     1    月    8     日
                  竹東簡易庭    法  官  汪銘欽
以上正本係照原本作成。
如對本判決上訴，須於判決送達後20日內向本院提出上訴狀。如
委任律師提起上訴者，應一併繳納上訴審裁判費。
中    華    民    國   110    年     1    月    8     日
                                書記官  周育瑜